# 求教：利息资本化

提问人：漫步树林 时间：2013-11-11 20:16:26
假设某公司在建工程年初年末余额都为 10 亿，公司基建项目专项借款仅有 2 亿，其他银行借款（合同上写有用途：购买原材料） 20亿。 请问能否将（10-2）=8亿的其他借款当做一般借款，从而利息资本化？ 资本化的条件： 1 、资产支出已经发生； 2 、借款费用已经发生； 3 、为使资产达到预定可使用状态所必要的购建活动已经开始。我觉得三个条件都满足了，但感觉怪怪的，求答疑。

回答人：chenyiwei
请参考这里：http://bbs.esnai.com/forum.php?m ... 848&pid=6870800。